【裁判字號】    99,抗,25
【裁判日期】    990302
【裁判案由】    本票裁定
【裁判全文】
臺灣桃園地方法院民事庭裁定              99年度抗字第25號
抗  告  人  甲○○
相  對  人  琪雅家具有限公司
法定代理人  乙○○
上列抗告人因與相對人間本票裁定事件，對於民國98年11月30日
本院簡易庭98年度司票字第6906號裁定提起抗告，本院裁定如下
：
    主  文
抗告駁回。
抗告程序費用新台幣壹仟元由抗告人負擔。
    理  由
一、本件相對人於原審主張：伊執有抗告人及第三人捷樂室內設
    計有限公司（下稱捷樂有限公司）為發票人，如原裁定所示
    之本票5 紙，票面金額分別為新台幣（下同）300,000 元、
    110,000 元、250,000 元、190,000 元、190,000 元，並免
    除作成拒絕證書。詎經提示未獲付款，依票據法第123 條聲
    請裁定許可強制執行等情，已據提出本票為證據。
二、本件抗告意旨略以：系爭本票簽發時，抗告人正任職於捷樂
    有限公司之負責人，因捷樂有限公司向相對人借款故簽發系
    爭本票，系爭本票上雖印有「捷樂室內設計有限公司」及「
    甲○○」印章2 枚，惟抗告人並非以個人名義簽發本票，應
    毋庸負擔系爭票據債務，為此，爰依法提起抗告，求本院准
    將原裁定廢棄，更為合法之裁定等語。
三、查本院簡易庭司法事務官已於民國98年12月18日作成98年度
    司票字第6906號民事裁定，更正原於98年11月30日作成之本
    票裁定，原裁定中關於當事人姓名欄「捷樂室內設計有限公
    司」之記載增列「法定代理人甲○○、莊張美蓁（原名：張
    美蓁）」，並刪除原裁定中相對人「甲○○」（即本件抗告
    人）之記載。前開更正裁定業分別於98年12月30 日 、99年
    1 月14日、98年12月30日合法送達於本件相對人、抗告人、
    第三人莊張美蓁之應受送達處所，有送達證書6 紙於本院98
    年度司票字第6906號卷宗可稽，是抗告人已非原裁定所稱之
    相對人，僅係捷樂有限公司之法定代理人，抗告人嗣後復於
    99年1 月18日提起抗告，陳稱伊僅係捷樂有限公司之法定代
    理人，並未以個人名義簽發本票，實無抗告實益。從而，本
    件抗告為無理由，應予駁回。
四、據上論結，本件抗告為無理由，依非訟事件法第46條、第21
    條第2 項、第24條第1 項，民事訴訟法第495 條之1 第1 項
    、第449 條第1 項、第95條、第78條，裁定如主文。
中    華    民    國    99    年    3     月    2     日
                  民事第一庭  審判長法  官  郭琇玲
                                    法  官  吳爭奇
                                    法  官  郭俊德
上列正本證明與原本無異。
本裁定除以適用法規顯有錯誤為理由，並經本院許可外，不得再
抗告。如提起再抗告，應於收受後10日內，向本院提出再抗告狀
，並繳納再抗告費新台幣1000元。
中    華    民    國    99    年    3     月    2     日
                                    書記官  黃澧

司法院資訊處製作；財團法人民間司法改革基金會備份。
